YAMID RAMÍREZ SÁNCHEZ

Teléfono: 2300120 - 8001700

Celular: 3187028707

E-mail: yamidr@gmail.com

y3900@hotmail.com



DATOS PERSONALES

Fecha de nacimiento: 1 de Mayo de 1978

Cedula de Ciudadanía: 79.812.600 de Santafé de Bogotá

Libreta Militar: DIM4, 2 Clase

Dirección: Diagonal 50 sur n. 56 c-53

Estado Civil: Soltero

PERFIL PROFESIONAL

Ingeniero de Sistemas, especialista en ingeniería de Software con experiencia en análisis, diseño y desarrollo de sistemas de computación, manejo de lenguajes c, c++, php 5.0, Assembler, Java (iSE, J2EE, JEE), con ayuda de los frameworks JSF y Struts en vista, hibernate y JPA como ORM's, EJB's 2.0 y 3.0, manejo de patrones de diseño y Arquitectura en J2EE y JEE, bases de datos (MySQL, PostgreSQL, Oracle9i, 10g y 11g, SQL Server 2005), investigador asistente en proyectos de Sistemas Expertos y Bases de datos deductivas. Intereses: Ingeniería de Software, Arquitecturas de alto y bajo nivel, Arquitecturas de integración, SOA, Patrones de Diseño, Inteligencia Artificial, Paradigmas de Programación, Model Driven Arquitecture, Model Driven Engineering, Metodologías de Software, Procesos de Software.

ASOCIACIONES

IEEE Junior Member.

MATRÍCULA PROFESIONAL 25255165784CND 19 de Febrero de 2009

FORMACIÓN ACADÉMICA

Maestría en Ingeniería de Sistemas y Computación Universidad de Los Andes Inicio II Semestre 2009 – en curso

Especialización en Ingeniería de Software Universidad Distrital Francisco José de Caldas 2008

Universidad Nacional Ingeniería de Sistemas 2006

Universidad de La Salle Ingeniería de Diseño y Automatización Electrónica VII semestre 2001

EXPERIENCIA LABORAL

DANE

Ingeniero de Desarrollo Senior Proyecto Desarrollado:

 Gran Encuesta Integrada de Hogares (GEIH). Tecnologias JEE - Oracle (Meta framework ADF, Trinidad faces, EJB3.0, Oracle 11g)

Jefe Inmediato: Ruben Herrera – Luis Edgar Sanchez

Teléfono: (571) 5978300 - Fax (571) 5978399

Carrera 59 No.26-70 Interior I - CAN

• ESCUELA TECNOLÓGICA INSTITUTO TÉCNICO CENTRAL LA SALLE

Profesor de Hora Cátedra

Asignaturas: Programacion II, Programacion III, Programacion IV, Diseño de

Software II.
Jefe inmediato:
Javier Fuentes

Teléfono: 3443000 ext. 145

Calle 13 No. 16 -74

SUPERINTENDENCIA DE VIGILANCIA Y SEGURIDAD PRIVADA

Ingeniero de Desarrollo

Proyecto Desarrollado:

-Proceso de transferencia de conocimiento del proyecto SIMA a los funcionarios de la Superintendencia de Vigilancia y seguridad privada.

-Manejo y modelado de reportes del sistema SIMA con iReports y jasperReports.

Jefe Inmediato:

Hebert Camargo

Agosto 2010 - presente

Cra 10 No. 26 – 71 int. 106, 2, 3 y 4 piso.

CONSULTINGNET S.A.

Ingeniero Desarrollador Senior

Proyecto Desarrollado:

Modulo de autenticación a través de certificados digitales para el Autenticador único del Ciudadano, desarrollado con JBoss-Seam2.1.1, OpenSSO y B.D. Oracle 11G.

Jefe Inmediato:

Andres Hurtado - Fernando Rodriguez

Marzo 2010 – julio 2010

Autopista Norte N. 122-35 Bogotá D.C., Colombia

NETCO L.A.

Ingeniero Desarrollador

Provectos Desarrollados:

Proyecto Sima, NetcoPM (netco process manager): Motor de Workflow, desarrollado con JBoss-Seam2.1.1, Servidor JBoss4.2, EJB3.0, JSF2.0 Jefe Inmediato:

Rodrigo López Guzman

Febrero 2009 - Marzo 2010

Carrera 10 No. 26-71 Int. 106, 3 piso Bogotá D.C., Colombia

MEDINA Y VEGA

Ingeniero de Desarrollo

Proyectos desarrollados:

Aplicación Web Juegos Nacionales, Aplicación Web Juegos Ínter colegiados, Aplicación Web Juegos Paralímpicos.

Desarrollo de Capa Web con framework struts 1.1, Ajax, jdk1.4.2.

Jefe inmediato: ing. Omar Vega Abril 2008 – Diciembre 2008

Cra 7 No. 25 – 14 Bogotá D.C., Colombia

Tel:287 30 20, 285 11 48

Consorcio ADA-GENOME

Analista de Desarrollo

Proyectos Desarrollados:

Aplicación Web RUA (Registro Único Ambiental), Aplicación Web Agropecuario, Aplicación Web GEI (Gases Efecto Invernadero)

Desarrollo de Capa Web y Lógica de Negocio con jdk1.5.0, frameworks JSF1.2, Hibernate, Ajax

Julio 2007-Marzo 2008

Jefe Inmediato: Julio Cesar Caicedo

Cra. 18 A No. 134 A 18 Bogotá D.C., Colombia

Teléfono: 274 52 78

UNIVERSIDAD NACIONAL ABIERTA Y A DISTANCIA

Estudiante Investigador en el proyecto SistExpert.

Lenguaje prolog, Java.

Investigador Principal: Gerardo Quintana M.D.

Enero 2006-hasta hov.

Email: <u>ge_quintana@yahoo.com</u>

UNIVERSIDAD NACIONAL ABIERTA Y A DISTANCIA

Desarrollo del Sistema de Información Institucional Sócrates

Lenguaje php, B.D. Postgres, javascript. Directora de Proyecto: Ing. Jeaneth Herrera

Junio 2005-octubre 2006

Email: jherrera@esebosa.gov.co

SOFT STUDIO Ltda.

Desarrollador de Software junior Lenguaje Java, plataforma J2EE Proyectos Desarrollados: Aplicación Web Translago

Desarrollo de Capa Web y Lógica de Negocio con JDK1.4.2, Framework Struts 1.1, EJB 2.0, javascript. Jefe inmediato: Fredy Giovanny Wilches López Abril-noviembre 2005 Cr 73 A No. 74-07 of. 402 Bogotá D.C., Colombia Teléfono 300-2146240

REFERENCIAS PERSONALES

Omar Vega Arquitecto de Software - Gerente de Desarrollo MT-BASE Teléfono: 310 8675718

Liliana Ramírez Sánchez Gerente de Zona Belcorp International Diagonal 50 sur n. 56 c-53 Teléfonos: 480 17 32 - 300 810 03 39

Nestor Luis Niño Salcedo Arquitecto de Software Ada S.A.

Tel: 202 51 51 – 301 261 31 53

Jimmy Gonzalez Desarrollador Senior

Teléfono: 2244111, 300-5675217

Yamid Ramírez Sánchez C.C. 79.812.600 de Santafé de Bogotá